Images des répertoires du notaire Adrien Fournier pour l'étude III
Archives nationales de France
Images des répertoires du notaire Adrien Fournier pour l'étude III
octobre 1547 - août 1570
MC/RE/III/4 - MC/RE/III/5
Etude III; Fournier, Adrien
2 registres
Archives nationales de France
Minutes et répertoires: la loi 2008-696 du 15 juillet 2008 relative aux archives a fixé à 75 ans à compter de la date de l'acte, ou à 25 ans à compter de la date du décès de l'intéressé si ce délai est plus bref, le délai de communication des minutes et répertoires des notaires; ce délai est porté à 100 ans à compter de la date de l'acte si le document se rapporte à un mineur (code du Patrimoine, articles L213-2, 4e d et 5e).
Autres documents de l'étude (dossiers de clients, comptabilité...): s'agissant d'archives privées, ces documents sont communicables selon les modalités fixées par le déposant ou le donateur.
Certains documents ne sont pas accessibles sous leur forme originale en raison de leur mauvais état de conservation.
Registres entrés aux Archives nationales en 1942.
Images des répertoires de l’étude III
Archives de l'étude III
répertoire d'officier public ministériel
- Répertoire chronologique pour la période d'octobre 1547 à février 1556, octobre 1547 - février 1556; MC/RE/III/4; Un registre de 192 feuillets de papier manuscrits, hauteur 27,5 x largeur 9,5 cm. Le registre est en assez bon état, mais il comporte cependant de nombreuses taches d'humidité qui peuvent gêner la lecture.
  Registre folioté en 2003 (foliotation non visible à l'écran)
  Le répertoire contient les informations suivantes: 1. mois de l'année; 2. nature de l'acte; 3. nom, prénom, des parties
  Les dates sont indiquées dans le répertoire selon l'ancien style (de Pâques à Pâques).
  répertoire
  - Page de titre, 1 r°; 1 feuillet
  - Liste chronologique des actes pour la période d'octobre à décembre 1547, octobre - décembre 1547; 2 r°-3 v°; 2 feuillets
  - Liste chronologique des actes pour la période d'avril à décembre 1548, avril - décembre 1548; 4 r°-15 r°; 12 feuillets
    Les trois premiers mois de l'année sont manquants.
  - Liste chronologique des actes pour la période de janvier à décembre 1549, janvier - décembre 1549; 16 r°-37 v°; 22 feuillets
  - Liste chronologique des actes pour la période de janvier à décembre 1550, janvier - décembre 1550; 38 r°-68 r°; 31 feuillets
  - Liste chronologique des actes pour la période de janvier à décembre 1551, janvier - décembre 1551; 69 v°-92 r°; 24 feuillets
  - Liste chronologique des actes pour la période de janvier à décembre 1552, janvier - décembre 1552; 92 v°-113 r°; 22 feuillets
  - Liste chronologique des actes pour la période de janvier à décembre 1553, janvier - décembre 1553; 113 r°-142 v°; 30 feuillets
  - Liste chronologique des actes pour la période de janvier à décembre 1554, janvier - décembre 1554; 143 r°-167 v°; 25 feuillets
  - Liste chronologique des actes pour la période de janvier à décembre 1555, janvier - décembre 1555; 168 r°-189 v°; 22 feuillets
  - Liste chronologique des actes pour la période de janvier à février 1556, janvier - février 1556; 190 r°-192 v°; 3 feuillets
- Répertoire chronologique pour la période d'avril 1556 à août 1570, avril 1556 - août 1570; MC/RE/III/5; Ce répertoire comporte 350 feuillets et fait partie d'un registre de 373 feuillets de papier manuscrits, hauteur 30 x largeur 10,5 cm. Le registre est en assez bon état, cependant il comporte des taches d'humidité qui peuvent gêner la lecture.
  Le registre contient aussi le répertoire du notaire Henri Contesse pour la période de septembre 1570 à septembre 1572.
  Jusqu'en 1566, les dates sont indiquées dans le répertoire selon l'ancien style (de Pâques à Pâques).
  - Page de titre, 1 r°; 1 feuillet
  - Liste chronologique des actes pour la période d'avril à décembre 1556, avril - décembre 1556; 2 r°-13 r°; 12 feuillets
  - Liste chronologique des actes pour la période de janvier à décembre 1557, janvier - décembre 1557; 13 r°-27 r°; 15 feuillets
  - Liste chronologique des actes pour la période de janvier à décembre 1558, janvier - décembre 1558; 27 v°-44 v°; 18 feuillets
  - Liste chronologique des actes pour la période de janvier à décembre 1559, janvier - décembre 1559; 45 r°-58 v°; 14 feuillets
  - Liste chronologique des actes pour la période de janvier à décembre 1560, janvier - décembre 1560; 59 r°-77 v°; 19 feuillets
  - Liste chronologique des actes pour la période de janvier à décembre 1561, janvier - décembre 1561; 77 v°-98 v°; 22 feuillets
  - Liste chronologique des actes pour la période de janvier à décembre 1562, janvier - décembre 1562; 99 r°-115 r°; 17 feuillets
  - Liste chronologique des actes pour la période de janvier à décembre 1563, janvier - décembre 1563; 115 v°-143 v°; 29 feuillets
  - Liste chronologique des actes pour la période de janvier à décembre 1564, janvier - décembre 1564; 143 v°-171 v°; 29 feuillets
  - Liste chronologique des actes pour la période de janvier à décembre 1565, janvier - décembre 1565; 171 v°-200 r°; 29 feuillets
  - Liste chronologique des actes pour la période de janvier à décembre 1566, janvier - décembre 1566; 200 v°-230 r°; 31 feuillets
  - Liste chronologique des actes pour la période de janvier à décembre 1567, janvier - décembre 1567; 230 v°-257 r°; 28 feuillets
  - Liste chronologique des actes pour la période de janvier à décembre 1568, janvier - décembre 1568; 257 v°-283 v°; 27 feuillets
  - Liste chronologique des actes pour la période de janvier à décembre 1569, janvier - décembre 1569; 284 r°-318 r°; 35 feuillets
  - Liste chronologique des actes pour la période de janvier à août 1570, janvier - août 1570; 318 v°-337 r°; 20 feuillets
  - Liste chronologique des inventaires après décès pour la période de mars 1547 à juin 1570, mars 1547 - juin 1570; 338 r°-350 v°; 13 feuillets